臺灣新竹地方法院刑事判決　　　　　　　 94年度交訴字第9號
公　訴　人　臺灣新竹地方法院檢察署檢察官
被　　　告　甲○○
上列被告因公共危險等案件，經檢察官提起公訴（93年度偵字第
4893號），本院依簡式審判程序判決如下：
    主    文
甲○○駕駛動力交通工具肇事，致人傷而逃逸，處有期徒刑陸月
，如易科罰金，以佰元折算壹日。
被訴過失傷害部分公訴不受理。
    事    實
一、甲○○於民國93年7月8日凌晨1時40分許，駕駛其所有之車
    牌號碼7550-FU號自小客車，自新竹市○○街出發，沿新竹
    市○○路○段由西往東方向行駛，欲返回其位於新竹縣新豐
    鄉之住處，行經光復路2段與建功路口時，原應注意駕駛人
    駕駛汽車，應遵守道路交通號誌之指示，且應隨時注意車前
    狀況，並與其他車輛保持適度安全間隔，以防危險之發生，
    依當時天候晴、路面乾燥無缺陷、道路無障礙物、視距良好
    等情形，又無不能注意之情事，適有范灃鑅騎乘車牌號碼
    RJ7-490號輕型機車，在其右前方停等紅燈，甲○○竟疏未
    注意，擅自闖越紅燈逕行通過上開交岔路口，其自小客車右
    前側保險桿，撞及范灃鑅所騎乘之機車左後方，范灃鑅當場
    飛離機車，跌落地面，並因而撞擊在其右側停等紅燈由李昭
    旻所騎乘之車牌號碼QD2-160號機車，范灃鑅倒地後受有臉
    部多處挫擦傷及裂傷、左手與雙腳多處挫擦傷及臉部皮膚缺
    失等傷害，李昭旻則受有左小腿瘀腫之傷害（過失傷害部分
    已與告訴人等達成和解，詳後述），甲○○所駕駛之上開自
    小客車右後視鏡則因撞擊而掉落於范灃鑅所騎乘之機車腳踏
    板上。甲○○肇事後明知汽車駕駛人，駕駛汽車肇事致人受
    傷，應即採取救護或其他必要措施，並向警察機關報告，不
    得駛離，竟仍於撞傷范灃鑅、李昭旻後逃逸，恰有斯時在同
    路段停等紅燈之路人陳柏帆目睹此情，即時抄下車牌號碼及
    顏色，為警循線查獲，始得悉上情。
二、案經范灃鑅、李昭旻訴由新竹市警察局第二分局報請臺灣新
    竹地方法院檢察署檢察官偵查起訴。
    理    由
壹、有罪部分：
一、本件被告甲○○所犯肇事逃逸罪，非死刑、無期徒刑、最輕
    本刑為三年以上有期徒刑之罪，或非高等法院管轄第一審之
    案件，被告於本院準備程序進行中，就被訴事實為有罪之陳
    述，經本院合議庭認合於新修正刑事訴訟法第273條之1之規
    定，裁定進行簡式審判程序，均合先敘明。
二、訊據被告甲○○對於上揭時地駕駛自小客車，闖越紅燈撞及
    范灃鑅，並致范灃鑅、李昭旻受傷後，未下車察看，反駕車
    逃離現場之事實，於本院行準備程序、簡式審判程序時均坦
    白承認，核與告訴人范灃鑅、李昭旻於警、偵訊中指訴情節
    大致相符，並經證人即目擊被告肇事經過且記下車號、顏色
    之路人陳柏帆於警、偵訊中證述明確，復有車籍作業系統-
    查詢認可資料、馬偕紀念醫院甲種診斷證明書、道路交通事
    故現場圖、道路交通事故調查報告表（一）、（二）、現場
    照片19幀等附卷可稽（見臺灣新竹地方法院檢察署93年度偵
    字第4893號偵查卷第14、23至25、28、34至43頁），再被告
    確曾於車禍發生前不久，在新竹市○○街使用行動電話與他
    人通話等情，亦有其持用之門號0000000000號行動電話通聯
    紀錄1份在卷為憑（見上開偵查卷第71、72頁），被告自白
    核與事實相符，事證明確，其肇事逃逸犯行足堪認定，應予
    依法論科。
三、核被告甲○○所為，係犯刑法第185條之4之駕駛動力交通工
    具肇事，致人傷而逃逸罪。爰審酌被告駕車肇事並致人受傷
    ，竟未為救助而逃逸，徒增警員處理交通事故時無謂之困擾
    ，亦延誤被害人赴醫救治之時間，實值非難，兼衡其與被害
    人等均已達成和解，此有和解書1份存卷可查（見上開偵查
    卷第79頁），且被害人等所受之傷害尚非嚴重，及其犯後坦
    承犯行，頗有悔意等一切情狀，量處如主文所示之刑，並諭
    知易科罰金之折算標準。
貳、公訴不受理部分：
一、按告訴乃論之罪，告訴人於第一審辯論終結前得撤回其告訴
    ，又告訴經撤回者，應諭知不受理之判決，刑事訴訟法第
    238條第1項、第303條第3款分別定有明文。經查，本件告訴
    人范灃鑅、李昭旻告訴被告甲○○過失傷害案件（犯罪事實
    如上開事實欄所載），公訴人認被告係觸犯刑法第284條第
    1項前段之過失傷害罪，惟依同法第287條前段之規定，犯第
    284條第1項前段之過失傷害罪須告訴乃論。茲因告訴人等均
    與被告達成和解，且均撤回對被告之上開告訴，此有本院94
    年4月27日簡式審判程序筆錄及聲請撤回告訴狀2紙等附卷可
    按，依照首開說明，就被告被訴過失傷害部分，本院自應對
    其諭知不受理之判決。
據上論斷，應依刑事訴訟法第273條之1第1項、第299條第1項前
段、第303條第3款，刑法第185條之4、第41條第1項，判決如主
文。
本案經檢察官鍾曉亞到庭執行職務。
中　　華　　民　　國　　94　　年　　4 　　月　　29　　日
                  交通法庭法  官  蔡欣怡
以上正本證明與原本無異。
如不服本判決，應於判決送達後10日內向本院提出上訴狀 (應附
繕本 )，上訴於臺灣高等法院。
                          書記官  謝國聖
中　　華　　民　　國　　94　　年　　5　　月　　 2　　日
附錄本案論罪科刑法條全文：
刑法第185條之4
駕駛動力交通工具肇事，致人死傷而逃逸者，處六月以上五年以
下有期徒刑。
